臺灣板橋地方法院民事裁定           100年度司家聲字第68號
聲  請  人  財政部國有財產局臺灣北區辦事處
           （即被繼承人林建宏之遺產管理人）
法定代理人  陳文龍
上列聲請人因擔任被繼承人林建宏之遺產管理人聲請核定報酬，
本院裁定如下：
    主      文
聲請人得請求代為管理被繼承人林建宏遺產之報酬及墊付費用合
計為新台幣壹萬玖仟肆佰壹拾柒元整。
聲請程序費用由被繼承人林建宏之遺產負擔。
    理      由
一、本件聲請意旨略以：
（一）前經鈞院98年度財管字第1 號民事裁定選任聲請人為被繼
      承人林建宏之遺產管理人，並以98年度司家催字第83號民
      事裁定准對其債權人及受遺贈人為公示催告。
（二）被繼承人林建宏遺有雲林縣古坑鄉○○段720 、720-2 地
      號2 筆土地及得泉音響科技有限公司出資額，經核定價值
      為新台幣（下同）113 萬5051元，管理報酬依財政部訂頒
      「代管無人承認繼承遺產作業要點」之規定，按遺產總值
      百分之一計算，應為1 萬1,351 元，另聲請人代墊費用計
      9,844 元（含本件裁判費用1,000 元），是聲請人管理遺
      產期間之管理費用共計2 萬1,195 元，為此聲請酌定被繼
      承人林建宏之遺產管理人報酬等語。
二、按遺產管理人得請求報酬，其數額由親屬會議按其勞力及其
    與被繼承人之關係酌定之；被繼承人無親屬會議可資酌定報
    酬數額，遺產管理職務終結前，應依民法第1183條規定，聲
    請法院酌定報酬，其請求標準不得低於孳息收入部分10分之
    3 及遺產現值百分之一，財政部訂頒之「代管無人承認繼承
    遺產作業要點」第14點第3 項定有明文。經查：
（一）聲請人主張其前經本院98年度財管字第1 號民事裁定選任
      聲請人為被繼承人林建宏之遺產管理人，並以99年度司家
      催字第83號民事裁定准對其債權人及受遺贈人為公示催告
      ，此有聲請人提出本院98年度財管字第1 號、99年度司家
      催字第83號裁定暨登報影本為證，自堪信為真實。
（二）經查，被繼承人林建宏遺有雲林縣古坑鄉○○段720 、72
      0-2 地號2 筆土地及得泉音響科技有限公司出資額，現值
      按聲請人聲請狀所載，分別為312,800 元、17,000元及80
      5,251 元，並提出財政部臺灣省北區國稅局遺產稅免稅證
      明書影本為證。惟其中雲林縣古坑鄉陽段720 地號土地，
      應另以本院嗣後命聲請人陳報之臺灣雲林地方法院民事執
      行處100 年10月23日雲院恭100 司執己字第13722 號函影
      本，其上所載之最低拍賣價格235,000 元作為該筆土地現
      值，較符合財產價格現況，是被繼承人之總遺產現值應為
      1,057,251 元。
（三）次按，聲請人因管理被繼承人林建宏遺產所墊付之費用合
      計為元8,844 （內含閱卷影印費、戶政規費、差旅費、刊
      報費、地政規費、地價稅、公示催告裁判費、本件聲請裁
      定程序費用1,000 元），此有聲請人所提出之代管被繼承
      人林秀卿遺產管理費用計算明細表、支出憑證單據、收據
      等件影本在卷足憑。另聲請人前對本院選任其為被繼承人
      林建宏之遺產管理人之98年度財管字第1 號裁定提出抗告
      所支付之抗告費1,000 元，經本院依職權調取98年度家抗
      字第22號指定遺產管理人卷宗核閱，判決主文載明抗告費
      用由抗告人（即財政部國有財產局臺灣北區辦事處) 負擔
      ，則該抗告費即非屬其為管理被繼承人林建宏遺產所墊付
      之費用，此部分費用，應予剔除。
（四）本件被繼承人林建宏無親屬會議可資酌定報酬數額，為此
      聲請人依民法第1183條之規定，按上開財政部訂頒「代管
      無人承認繼承遺產作業要點」之標準，依被繼承人遺產現
      值百分之一計算請求代管遺產之報酬即10,573元（小數點
      以下四捨五入），以及墊付費用8,844 元，合計共19,417
      元。準此，聲請人聲請酌定遺產管理人報酬於19,417之範
      圍內，尚無不合，應予准許。
三、依非訟事件法第21條第2 項、民事訴訟法第78條、第95條，
    裁定如主文。
四、如對本裁定抗告，須於裁定送達後10日之不變期間內，向本
    院提出抗告狀，並繳納抗告費新臺幣1,000元。
中    華    民    國  100     年    12    月    6    日
                  家事法庭      司法事務官  游淑婷